<?xml version="1.0" encoding="utf-8" standalone="yes"?><rss version="2.0" xmlns:atom="http://www.w3.org/2005/Atom"><channel><title>Atas de Reunião on OncoMap</title><link>https://unb-mds.github.io/2025-2-OncoMap/atas/</link><description>Recent content in Atas de Reunião on OncoMap</description><generator>Hugo</generator><language>pt-br</language><lastBuildDate>Wed, 01 Oct 2025 00:00:00 +0000</lastBuildDate><atom:link href="https://unb-mds.github.io/2025-2-OncoMap/atas/index.xml" rel="self" type="application/rss+xml"/><item><title>Ata da Sprint_0</title><link>https://unb-mds.github.io/2025-2-OncoMap/atas/ata_sprint_0/</link><pubDate>Wed, 01 Oct 2025 00:00:00 +0000</pubDate><guid>https://unb-mds.github.io/2025-2-OncoMap/atas/ata_sprint_0/</guid><description>&lt;p&gt;📌 Ata de Reunião - Squad 10 (Sprint 01)&lt;br&gt;
Data: 22/09/2025&lt;/p&gt;
&lt;p&gt;&lt;strong&gt;Participantes:&lt;/strong&gt;&lt;/p&gt;
&lt;ul&gt;
&lt;li&gt;Luiz Henrique Pallavicini&lt;/li&gt;
&lt;li&gt;Artur Fernades Galdino&lt;/li&gt;
&lt;li&gt;Giovani de Oliveira&lt;/li&gt;
&lt;li&gt;João Pedro de Sousa Silva&lt;/li&gt;
&lt;li&gt;Gabriel Alenxandroni&lt;/li&gt;
&lt;li&gt;Felype Gomes Ribeiro&lt;/li&gt;
&lt;/ul&gt;
&lt;hr&gt;
&lt;p&gt;🎯 &lt;strong&gt;Objetivo(s) da Reunião&lt;/strong&gt;&lt;/p&gt;
&lt;ul&gt;
&lt;li&gt;Compartilhar os estudos realizados por cada membro.&lt;/li&gt;
&lt;li&gt;Definir quais documentações farão parte do repositório do projeto.&lt;/li&gt;
&lt;li&gt;Organizar os próximos passos para a consolidação do ambiente de desenvolvimento.&lt;/li&gt;
&lt;/ul&gt;
&lt;hr&gt;
&lt;p&gt;📋 &lt;strong&gt;Pautas e Definições&lt;/strong&gt;&lt;/p&gt;
&lt;p&gt;&lt;strong&gt;Pauta 1: Documentações Individuais&lt;/strong&gt;&lt;/p&gt;</description></item><item><title>Ata da Sprint_1</title><link>https://unb-mds.github.io/2025-2-OncoMap/atas/ata_sprint_1/</link><pubDate>Wed, 01 Oct 2025 00:00:00 +0000</pubDate><guid>https://unb-mds.github.io/2025-2-OncoMap/atas/ata_sprint_1/</guid><description>&lt;p&gt;📌 Ata de Reunião - Squad 10 (Sprint 01)&lt;br&gt;
Data: 25/09/2025&lt;/p&gt;
&lt;p&gt;&lt;strong&gt;Participantes:&lt;/strong&gt;&lt;/p&gt;
&lt;ul&gt;
&lt;li&gt;Luiz Henrique Pallavicini&lt;/li&gt;
&lt;li&gt;Artur Fernades Galdino&lt;/li&gt;
&lt;li&gt;Giovani de Oliveira&lt;/li&gt;
&lt;li&gt;João Pedro de Sousa Silva&lt;/li&gt;
&lt;li&gt;Gabriel Alenxandroni&lt;/li&gt;
&lt;li&gt;Felype Gomes Ribeiro&lt;/li&gt;
&lt;/ul&gt;
&lt;hr&gt;
&lt;p&gt;🎯 &lt;strong&gt;Objetivo(s) da Reunião&lt;/strong&gt;&lt;/p&gt;
&lt;ul&gt;
&lt;li&gt;Compartilhar e revisar as tarefas realizadas por cada integrante.&lt;/li&gt;
&lt;li&gt;Consolidar os aprendizados individuais em documentação para o projeto.&lt;/li&gt;
&lt;li&gt;Definir próximos passos para evolução da Sprint.&lt;/li&gt;
&lt;/ul&gt;
&lt;hr&gt;
&lt;p&gt;📋 &lt;strong&gt;Pautas e Definições&lt;/strong&gt;&lt;/p&gt;
&lt;p&gt;&lt;strong&gt;Pauta 1: Documentações Técnicas&lt;/strong&gt;&lt;/p&gt;
&lt;ul&gt;
&lt;li&gt;&lt;strong&gt;Definição:&lt;/strong&gt; Cada integrante apresentou sua documentação relacionada à tecnologia ou requisito estudado, que será incorporada ao repositório.&lt;/li&gt;
&lt;/ul&gt;
&lt;p&gt;&lt;strong&gt;Pauta 2: Requisitos do Projeto&lt;/strong&gt;&lt;/p&gt;</description></item><item><title>Ata da Sprint_2</title><link>https://unb-mds.github.io/2025-2-OncoMap/atas/ata_sprint_2/</link><pubDate>Wed, 01 Oct 2025 00:00:00 +0000</pubDate><guid>https://unb-mds.github.io/2025-2-OncoMap/atas/ata_sprint_2/</guid><description>&lt;p&gt;📌 Ata de Reunião - Squad 10 (Sprint 02)&lt;br&gt;
&lt;strong&gt;Data:&lt;/strong&gt; 01/09/2025–07/09/2025&lt;/p&gt;
&lt;p&gt;&lt;strong&gt;Participantes:&lt;/strong&gt;&lt;/p&gt;
&lt;ul&gt;
&lt;li&gt;Luiz Henrique Pallavicini&lt;/li&gt;
&lt;li&gt;Artur Fernandes Galdino&lt;/li&gt;
&lt;li&gt;Giovani de Oliveira&lt;/li&gt;
&lt;li&gt;João Pedro de Sousa Silva&lt;/li&gt;
&lt;li&gt;Gabriel Alenxandroni&lt;/li&gt;
&lt;li&gt;Felype Gomes Ribeiro&lt;/li&gt;
&lt;/ul&gt;
&lt;hr&gt;
&lt;p&gt;🎯 Objetivo(s) da Reunião&lt;/p&gt;
&lt;ul&gt;
&lt;li&gt;Revisar as atividades e entregas da Semana 01.&lt;/li&gt;
&lt;li&gt;Consolidar documentação inicial e alinhamentos técnicos.&lt;/li&gt;
&lt;li&gt;Planejar próximos passos: integração com API e padronização do front-end.&lt;/li&gt;
&lt;/ul&gt;
&lt;hr&gt;
&lt;p&gt;📋 Pautas e Definições&lt;/p&gt;
&lt;p&gt;&lt;strong&gt;Pauta 1: Requisitos do Projeto&lt;/strong&gt;&lt;br&gt;
Definição: Foram definidos os requisitos funcionais e não funcionais que orientarão o desenvolvimento inicial. Encaminhamento: manter os requisitos versionados no repositório e revisar no início da próxima sprint.&lt;/p&gt;</description></item><item><title>Ata da Sprint_3</title><link>https://unb-mds.github.io/2025-2-OncoMap/atas/ata_sprint_3/</link><pubDate>Wed, 01 Oct 2025 00:00:00 +0000</pubDate><guid>https://unb-mds.github.io/2025-2-OncoMap/atas/ata_sprint_3/</guid><description>&lt;h1 id="-ata-de-reunião---squad-10-sprint-03"&gt;📌 Ata de Reunião - Squad 10 (Sprint 03)&lt;/h1&gt;
&lt;p&gt;&lt;strong&gt;Data:&lt;/strong&gt; 08/09/2025&lt;/p&gt;
&lt;p&gt;&lt;strong&gt;Participantes:&lt;/strong&gt;&lt;/p&gt;
&lt;ul&gt;
&lt;li&gt;Luiz Henrique Pallavicini&lt;/li&gt;
&lt;li&gt;Artur Fernades Galdino&lt;/li&gt;
&lt;li&gt;Giovani de Oliveira&lt;/li&gt;
&lt;li&gt;João Pedro de Sousa Silva&lt;/li&gt;
&lt;li&gt;Gabriel Alenxandroni&lt;/li&gt;
&lt;li&gt;Felype Gomes Ribeiro&lt;/li&gt;
&lt;/ul&gt;
&lt;hr&gt;
&lt;h2 id="-objetivos-da-reunião"&gt;🎯 Objetivo(s) da Reunião&lt;/h2&gt;
&lt;ul&gt;
&lt;li&gt;[Definir requisitos para o projeto]&lt;/li&gt;
&lt;li&gt;[Criar o ambiente]&lt;/li&gt;
&lt;li&gt;[Ambiente desenvolvimento padronizado]&lt;/li&gt;
&lt;li&gt;[ Aprender react.js]&lt;/li&gt;
&lt;li&gt;[Padronização da pagina do figma]&lt;/li&gt;
&lt;li&gt;[Eplicação e uso da API para realização do projeto]&lt;/li&gt;
&lt;li&gt;[Definir uso da IA em nosso projeto]&lt;/li&gt;
&lt;li&gt;[Definir oque cada integrante realizar na sprint]&lt;/li&gt;
&lt;/ul&gt;
&lt;hr&gt;
&lt;h2 id="-pautas-e-definições"&gt;📋 Pautas e Definições&lt;/h2&gt;
&lt;ul&gt;
&lt;li&gt;
&lt;p&gt;&lt;strong&gt;Pauta 1:&lt;/strong&gt; [DEFINIR OS REQUISITOS]&lt;/p&gt;</description></item><item><title>Ata da Sprint_4</title><link>https://unb-mds.github.io/2025-2-OncoMap/atas/ata_sprint_4/</link><pubDate>Wed, 01 Oct 2025 00:00:00 +0000</pubDate><guid>https://unb-mds.github.io/2025-2-OncoMap/atas/ata_sprint_4/</guid><description>&lt;h1 id="-ata-de-reunião---squad-10-sprint-04"&gt;🗓 Ata de Reunião - Squad 10 (Sprint 04)&lt;/h1&gt;
&lt;p&gt;&lt;strong&gt;Data:&lt;/strong&gt; 16/09/2025&lt;/p&gt;
&lt;hr&gt;
&lt;h2 id="-participantes"&gt;👥 Participantes&lt;/h2&gt;
&lt;ul&gt;
&lt;li&gt;Luiz Henrique Pallavicini&lt;/li&gt;
&lt;li&gt;Artur Fernandes Galdino&lt;/li&gt;
&lt;li&gt;Giovani de Oliveira&lt;/li&gt;
&lt;li&gt;João Pedro de Sousa Silva&lt;/li&gt;
&lt;li&gt;Gabriel Alexandroni&lt;/li&gt;
&lt;li&gt;Felype Gomes Ribeiro&lt;/li&gt;
&lt;/ul&gt;
&lt;hr&gt;
&lt;h2 id="-objetivos-da-reunião"&gt;🎯 Objetivo(s) da Reunião&lt;/h2&gt;
&lt;p&gt;Definir as tarefas individuais para a &lt;strong&gt;Release 1&lt;/strong&gt;.&lt;/p&gt;
&lt;hr&gt;
&lt;h2 id="-pautas-e-definições"&gt;📋 Pautas e Definições&lt;/h2&gt;
&lt;h3 id="pauta-1-figma---questões-gerais"&gt;&lt;strong&gt;Pauta 1:&lt;/strong&gt; Figma - Questões Gerais&lt;/h3&gt;
&lt;p&gt;&lt;strong&gt;Definição:&lt;/strong&gt;&lt;/p&gt;
&lt;ul&gt;
&lt;li&gt;Ajustar e definir os protótipos de &lt;strong&gt;baixa e alta fidelidade&lt;/strong&gt;.&lt;/li&gt;
&lt;li&gt;Resolver pendências relacionadas ao feedback da professora no Figma.&lt;/li&gt;
&lt;/ul&gt;
&lt;h3 id="pauta-2-story-map"&gt;&lt;strong&gt;Pauta 2:&lt;/strong&gt; Story Map&lt;/h3&gt;
&lt;p&gt;&lt;strong&gt;Definição:&lt;/strong&gt;&lt;/p&gt;</description></item><item><title>Ata da Sprint_5</title><link>https://unb-mds.github.io/2025-2-OncoMap/atas/ata_sprint_5/</link><pubDate>Wed, 01 Oct 2025 00:00:00 +0000</pubDate><guid>https://unb-mds.github.io/2025-2-OncoMap/atas/ata_sprint_5/</guid><description>&lt;h1 id="-ata-de-reunião---squad-10-sprint-5"&gt;📌 Ata de Reunião - Squad 10 (Sprint 5)&lt;/h1&gt;
&lt;p&gt;&lt;strong&gt;Data:&lt;/strong&gt; 22/09/2025&lt;/p&gt;
&lt;hr&gt;
&lt;h2 id="-participantes"&gt;👥 Participantes&lt;/h2&gt;
&lt;ul&gt;
&lt;li&gt;Luiz Henrique Pallavicini&lt;/li&gt;
&lt;li&gt;Artur Fernades Galdino&lt;/li&gt;
&lt;li&gt;Giovani de Oliveira&lt;/li&gt;
&lt;li&gt;João Pedro de Sousa Silva&lt;/li&gt;
&lt;li&gt;Gabriel Alenxandroni&lt;/li&gt;
&lt;li&gt;Felype Gomes Ribeiro&lt;/li&gt;
&lt;/ul&gt;
&lt;hr&gt;
&lt;h2 id="-objetivos-da-reunião"&gt;🎯 Objetivo(s) da Reunião&lt;/h2&gt;
&lt;ul&gt;
&lt;li&gt;Realizar as finalizações para &lt;strong&gt;release 01&lt;/strong&gt;&lt;/li&gt;
&lt;li&gt;Iniciar o &lt;strong&gt;site do projeto&lt;/strong&gt;&lt;/li&gt;
&lt;/ul&gt;
&lt;hr&gt;
&lt;h2 id="-pautas-e-definições"&gt;📋 Pautas e Definições&lt;/h2&gt;
&lt;h3 id="pauta-1-api-e-seu-uso"&gt;Pauta 1: API e seu uso&lt;/h3&gt;
&lt;p&gt;&lt;strong&gt;Definição:&lt;/strong&gt; Decidimos como usar a API do &lt;strong&gt;Querido Diário&lt;/strong&gt; e utilizar suas funcionalidades.&lt;/p&gt;</description></item></channel></rss>